---
title: 'HW1'
author: "Daria Tomina"
date: "October 31, 2018"
output: html_document
---

```{r setup, include=FALSE}
knitr::opts_chunk$set(echo = TRUE)
```

## Работа с данными.
По адресу http://people.math.umass.edu/~anna/Stat597AFall2016/rnf6080.dat можно получить набор данных об осадках в Канаде с 1960 по 1980 годы. Необходимо загрузить эти данные при помощи ``read.table``. Воспользуйтесь справкой, чтобы изучить аргументы, которые принимает функция. 
- Загрузите данные в датафрейм, который назовите ``data.df``.
```{r}
data.df <- read.table("http://people.math.umass.edu/~anna/Stat597AFall2016/rnf6080.dat", header = TRUE)
```

- Сколько строк и столбцов в ``data.df``? Если получилось не 5070 наблюдений 27 переменных, то проверяйте аргументы.
```{r}
nrow(data.df)
ncol(data.df)
```

- Получите имена колонок из ``data.df``.
```{r}
colnames(data.df)
```

- Найдите значение из 5 строки седьмого столбца.
```{r}
data.df[5,7]
```

- Напечатайте целиком 2 строку из ``data.df``
```{r}
data.df[2,]
```

- Объясните, что делает следующая строка кода ``names(data.df) <- c("year", "month", "day", seq(0,23))``. Воспользуйтесь функциями ``head`` и ``tail``, чтобы просмотреть таблицу. Что представляют собой последние 24 колонки?
```{r}
names(data.df) <- c("year", "month", "day", seq(0, 23))
head(data.df)
tail(data.df)
```
Данная строчка кода заменяет название столбцов. Последние 24 колонки представляют собой данные за 80-й год от 25-го по 30-е ноября. Все значения равны нулю, следовательно осадков нет

- Добавьте новую колонку с названием *daily*, в которую запишите сумму крайних правых 24 колонок. Постройте гистограмму по этой колонке. Какие выводы можно сделать?
```{r}
data.df$daily <- rowSums(data.df[length(colnames(data.df)):length(colnames(data.df))-23])
hist(data.df$daily)
```
В данной гистограмме присутствуют отрицательные числа

- Создайте новый датафрейм ``fixed.df`` в котром исправьте замеченную ошибку. Постройте новую гистограмму, поясните почему она более корректна.
```{r}
fixed.df <- data.df
fixed.df$daily <- abs(fixed.df$daily)
hist(fixed.df$daily)
```
Количество осадков не может быть отрицательно


## Синтаксис и типизирование
* Для каждой строки кода поясните полученный результат, либо объясните почему она ошибочна.
```
Создаем вектор из строк
v <- c("4", "8", "15", "16", "23", "42")
Максимум находится не правильно
max(v)
Сортировка происходит не правильно
sort(v)
Выдает ошибку из-за неправильного типа данных
sum(v)
```
* Для следующих наборов команд поясните полученный результат, либо объясните почему они ошибочна.
```
v2 <- c("5",7,12)
Выдает ошибку, невозможно складывать строку с номером
v2[2] + 2[3]

df3 <- data.frame(z1="5",z2=7,z3=12)
Сложение происходит без ошибок
df3[1,2] + df3[1,3]

l4 <- list(z1="6", z2=42, z3="49", z4=126)
l4[[2]] + l4[[4]]
Выдает ошибку, ожидает числа
l4[2] + l4[4]
```

## Работа с функциями и операторами
* Оператор двоеточие создаёт последовательность целых чисел по порядку. Этот оператор — частный случай функции ``seq()``, которую вы использовали раньше. Изучите эту функцию, вызвав команду ``?seq``. Испольуя полученные знания выведите на экран:
    1. Числа от 1 до 10000 с инкрементом 372. 
```{r}
seq(1,10000,by=372)
```
    
    1. Числа от 1 до 10000 длиной 50.
```{r}
seq(1,10000,length.out=50)
```
    
* Функция ``rep()`` повторяет переданный вектор указанное число раз. Объясните разницу между ``rep(1:5,times=3)`` и ``rep(1:5, each=3)``.
```{r}
rep(1:5,times=3)
rep(1:5,each=3)
```
