---
title: "Laba4"
author: "Daria Tomina"
date: "December 11, 2018"
output: html_document
---

```{r setup, include=FALSE}
knitr::opts_chunk$set(echo = TRUE)
```

#Пользуясь примером из лекции файл (5.0.R) проанализируйте данные
#о возрасте и физ. характеристиках молюсков
#https://archive.ics.uci.edu/ml/datasets/abalone
```{r}
data <- read.csv("https://archive.ics.uci.edu/ml/machine-learning-databases/abalone/abalone.data", header=TRUE, sep=",")
summary(data)
colnames(data)
colnames(data) <- c("sex", "length", "diameter", "height", 
                    "whole_weight", "shucked_weight",
                    "viscera_weight", "shell_weight", "rings")

colnames(data)
data$sex <- factor(c("Female", "Infant", "Male")[data$sex])
par(mfrow=c(1,3)) 
hist(data$diameter, main = "Диаметр, мм")
hist(data$height, main = "Высота, мм")
hist(data$whole_weight, main = "Полный вес, гр")
```

#Видим ассиметрию https://en.wikipedia.org/wiki/Skewness
#и выбросы (от них нужно избавиться)

#Визулизируем возможные зависимости
```{r}
par(mfrow=c(1,2)) 
plot(data$diameter, data$whole_weight,'p',main = "Зависимость веса от диаметра")
plot(data$height, data$whole_weight,'p',main = "Зависимость веса от высоты")
```

#Хорошо видна зависимость, нужно её исследовать
#построить линейные модели при помощи функции lm, посмотреть их характеристики
```{r}
lm1 <- lm(data$diameter ~ data$whole_weight)
summary(lm1)
plot(lm1)

lm2 <- lm(data$height ~ data$whole_weight)
summary(lm2)
plot(lm2)
```

#избавиться от выборосов, построить ещё модели и проверить их
```{r}
library(dplyr)
data <- filter(data, diameter > 0.25, diameter < 0.52)
data <- filter(data, height > 0.08, height < 0.18)
data <- filter(data, whole_weight > 0.2, whole_weight < 1.4)

par(mfrow=c(1,3)) 
hist(data$diameter, main = "Диаметр, мм")
hist(data$height, main = "Высота, мм")
hist(data$whole_weight, main = "Полный вес, гр")
```

```{r}
lm1 <- lm(data$diameter ~ data$whole_weight)
summary(lm1)
plot(lm1)
```

```{r}
lm2 <- lm(data$height ~ data$whole_weight)
summary(lm2)
plot(lm2)
```

#разделить массив данных на 2 случайные части
```{r}
odds <- seq(1, nrow(data), by=2)
data.in <- data[odds,]
data.out <- data[-odds,]
```

#подогнать модель по первой части
```{r}
lm1 <- lm(diameter ~ whole_weight, data=data.in)
summary(lm1)
```

```{r}
lm2 <- lm(height ~ whole_weight, data=data.in)
summary(lm2)
```

#спрогнозировать (функция predict) значения во второй части
```{r}
predict1 <- predict(lm1)
predict2 <- predict(lm2)
```

#проверить качесвто прогноза
```{r}
cor1.in <- cor(data.in$whole_weight, predict1)
plot(data.in$whole_weight, predict1)

cor1.out <- cor(data.out$whole_weight, predict1)
plot(data.out$whole_weight, predict1)
```
Модель получилась плохая, коэффициент корреляции `r cor1.out`

```{r}
cor2.in <- cor(data.in$whole_weight, predict2)
plot(data.in$whole_weight, predict2)

cor2.out <- cor(data.out$whole_weight, predict2)
plot(data.out$whole_weight, predict2)
```
Модель также получилась плохая, коэффициент корреляции `r cor2.out`

