---
title: "Laba5"
author: "Daria Tomina"
date: "December 15, 2018"
output: html_document
---

```{r setup, include=FALSE}
knitr::opts_chunk$set(echo = TRUE)
```

#Дисперсионный анализ. Пример

#Загрузим данные (требуется установить Рабочую папку с помощью setwd) или указать полный путь
```{r}
data = read.csv("data/diet.csv",row.names=1)
summary(data)
```

#Ознакомимся со структурой и переименуем колонки, как нам удобно
#https://www.sheffield.ac.uk/polopoly_fs/1.547015!/file/Diet_data_description.docx
#https://www.sheffield.ac.uk/mash/data
```{r}
colnames(data) <- c("gender", "age", "height", "initial.weight", 
                    "diet.type", "final.weight")
data$diet.type <- factor(c("A", "B", "C")[data$diet.type])
```

#Добавим новую колонку - Похудение
```{r}
data$weight.loss = data$initial.weight - data$final.weight
```

#Проанализиуем есть ли различия по типам диет
```{r}
boxplot(weight.loss~diet.type,data=data,col="light gray",
        ylab = "Weight loss (kg)", xlab = "Diet type")
abline(h=0,col="green")
```

#проверим сбалансированные ли данные
```{r}
table(data$diet.type)
```

#График групповых средних
```{r}
library(gplots) #библиотека устанавлевается с помощью install.packages
plotmeans(weight.loss ~ diet.type, data=data)
aggregate(data$weight.loss, by = list(data$diet.type), FUN=sd)
```

#Для подгонки ANOVA модели используем функцию aov, частный случай линейной модели lm
#тест на межгрупповые различия
```{r}
fit <- aov(weight.loss ~ diet.type, data=data)
summary(fit)
```


#попарные различия между средними значениями для всех групп
```{r}
TukeyHSD(fit)
```


#Tukey honest significant differences test)
```{r}
library(multcomp)
par(mar=c(5,4,6,2))
tuk <- glht(fit, linfct=mcp(diet.type="Tukey"))
plot(cld(tuk, level=.05),col="lightgrey")
```


#Задание
#Добавить проверку на выборы и избавиться от них
```{r}
plot(data$weight.loss ~ data$diet.type)
library(dplyr)
data <- filter(data, weight.loss >= 0, weight.loss <= 8)
plot(data$weight.loss ~ data$diet.type)
```

#повторно проверсти все тесты и сравнить результаты с выбросами и без

#Проанализиуем есть ли различия по типам диет
```{r}
boxplot(weight.loss~diet.type,data=data,col="light gray",
        ylab = "Weight loss (kg)", xlab = "Diet type")
abline(h=0,col="green")
```

#проверим сбалансированные ли данные
```{r}
table(data$diet.type)
```

#График групповых средних
```{r}
plotmeans(weight.loss ~ diet.type, data=data)
aggregate(data$weight.loss, by = list(data$diet.type), FUN=sd)
```

#Для подгонки ANOVA модели используем функцию aov, частный случай линейной модели lm тест на межгрупповые различия
```{r}
fit <- aov(weight.loss ~ diet.type, data=data)
summary(fit)
```

#попарные различия между средними значениями для всех групп
```{r}
TukeyHSD(fit)
```

#Tukey honest significant differences test)
```{r}
par(mar=c(5,4,6,2))
tuk <- glht(fit, linfct=mcp(diet.type="Tukey"))
plot(cld(tuk, level=.05),col="lightgrey")
```
После удаления выбросов диета В стала лучше диеты А.

#Открыть документ https://www.sheffield.ac.uk/polopoly_fs/1.547015!/file/Diet_data_description.docx
#и попытаться выполнить задания из него
Было выбрано задание проанализировать зависимость потери веса от пола.

#Переводим колонку пол в понятный вид и убираем выбросы
```{r}
library(dplyr)
data <- filter(data, !is.na(gender))
data$gender <- factor(c('Female','Male')[as.ordered(data$gender)])
```

#Проверка различия
```{r}
boxplot(weight.loss~gender,data=data,col="light gray",
        ylab = "Weight loss (kg)", xlab = "Diet type")
abline(h=0,col="green")
```

#График групповых средних
```{r}
plotmeans(weight.loss ~ gender, data=data)
aggregate(data$weight.loss, by = list(data$gender), FUN=sd)
```

#Для подгонки ANOVA модели используем функцию aov, частный случай линейной модели lm тест на межгрупповые различия
```{r}
fit <- aov(weight.loss ~ gender, data=data)
summary(fit)
```

#попарные различия между средними значениями для всех групп
```{r}
THSD <- TukeyHSD(fit)
```

#Tukey honest significant differences test)
```{r}
par(mar=c(5,4,6,2))
tuk <- glht(fit, linfct=mcp(gender="Tukey"))
plot(cld(tuk, level=.05),col="lightgrey")
```
Потеря веса незначительно зависит от пола, т.к. `r THSD$gender[4]` < 0,90.
