---
title: "Laba3"
author: "Daria Tomina"
date: "October 16, 2018"
output: html_document
---

```{r setup, include=FALSE}
knitr::opts_chunk$set(echo = TRUE)
```
# Лабораторная работа 3
## Задачи для лабораторной: 
* работа с текстом;
* использование регулярных выражений для извлечения данных;
* переписывание существующего кода;
* ассиметричные распределения.

## Требования к оформлению
* Оформить решение в R Markdown. 
* Сохранить файл в свой репозиторий.
* Выгрузить R Markdown в HTML, назвать своим именем и отправить по почте (если хочется сдать раньше или нужна помощь).

## Исходные данные
Файл _forbes.htm_ содержит список богатейших американцев по версии журнала Форбс.
На его примере потренируемся в разборе html страниц.

### Задание 1
1. Используйте команду ``readLines`` для загрузки файла в текстовый вектор _html_.
```{r}
html <- readLines("https://raw.githubusercontent.com/SergeyMirvoda/MD-DA-2018/master/data/forbes.htm")
```
   1. Сколько строк в файле?
```{r}
length(html)
```
   2. Сколько символов в файле?
```{r}
sum(nchar(html))
```
2. Откройте файл в текстовом редакторе. Найдите строки, содержащие данные о Билле Гейтсе и Ларри Эллисоне и запомните размер их дохода.
Билл Гейтс $72 млрд
Ларри Эллисон $41 млрд
3. Напишите шаблон регулярного выражения и используйте функцию ``grep``, чтобы извлечь размер дохода из данных в векторе _html_.
```{r}
rating <- grep("\\$([0-9]+|[0-9]+,[0-9]+) B", html)
length(rating)
```
Удостоверьтесь, что полученный вектор номеров строк содержит содержит ровно 100 записей и ссылается на номера строк в котрых действительно есть
информация о доходе, а не просто первый попавшийся текст.
```{r}
length(rating)
html[rating]
```
4. Напишите код, использовав регулярное выражение из п. 3, и функции ``regexp`` и ``regmatches``, чтобы извлечь все данные о доходе.
```{r}
rating <- html[rating]
ratings <- regexpr("\\$([0-9]+|[0-9]+,[0-9]+) B", rating)
rating <- regmatches(rating, ratings)
```
Проверьте следующее:
   1. Должно быть ровно сто значений.
```{r}
length(rating)
```
   2. Самый большой доход должен быть доход Билла Гейтса
```{r}
rating[1]
```
   3. Такой доход должен быть в списке один раз.
```{r}
sum(rating == "$72 B")
```
   4. В всписке должна быть цифра, которую мы запомнили для Ларри Эллисона.
```{r}
sum(rating == "$41 B")
```
   5. Должно быть как минимум два значения, встречающихся несколько раз.
```{r}
sum(rating == "$36 B")
sum(rating == "$14 B")
```


### Задание 2
5. В данных доход представлен в формате **"$42 B"**, что означает **42 × 10^9**.
Преобразуйте этот формат в числовой и сохраните в вектор _worths_. Удостоверьтесь в следующем:
```{r}
value <- regexpr("([0-9]+|[0-9]+,[0-9]+)", rating)
value <- regmatches(rating, value)
value <- gsub(",", ".", value)
worths <- as.double(value) * 1000000000
```
   1. _worths_ является вектором и в нём сто занчений типа _double_.
```{r}
is.vector(worths)
length(worths)
is.double(worths)
```
   2. Все элементы вектора _worths_ больше 1 миллиарда.
```{r}
all(worths > 1000000000)
```
   3. Самое большое число это доход Билла Гейтса.
```{r}
max(worths) == 72000000000
```
6. Используйте вектор _worths_ , чтобы выяснить следующее:
   1. Какова медиана ста этих записей?
```{r}
median(worths)
```
   2. Средний доход?
```{r}
mean(worths)
```
   3. Как много людей из этого списка имеют доход больше 5млрд., 10, 25? 
```{r}
sum(worths > 5000000000)
sum(worths > 10000000000)
sum(worths > 25000000000)
```
   1. Какой их общий доход?
```{r}
sum(worths)
```
   2. Какую долю от общего дохода, составляет пятёрка самых богатых.
```{r}
sum(worths[1:5]) / sum(worths)
```
   3. Какую долю от общего дохода, составляют 20 самых богатых.
```{r}
sum(worths[1:20]) / sum(worths)
```
   4. В данных [федерального резерва США](https://www.federalreserve.gov/releases/z1/current/html/introductory_text.htm) найдите
   показатель дохода всех домохозяйств (Household net worth) в соответвующем году, какую долю
   общего дохода составляют 100 богатейших людей. 
```{r}
sum(worths) / 78536000000000
```